# 是否构成业务的判断与处理

提问人：song2003921 时间：2019-12-05 06:30:23
请问陈老师@chenyiwei，甲公司是一家生产企业，有完整的厂房、土地、生产线（假设收购日账上只有长期资产，没有其他资产与负债），乙公司（ 1 ）
收购甲公司；（ 2 ）购买甲公司全部厂房、土地、生产线，甲的生产及业务人员全部转入乙公司。
第 2 种方式能否按合并处理呢？应该怎么理解是否构成业务？如何披露呢？
如果对价高于资产评估价，作为商誉，对价低于评估价作为营业外收入？
谢谢！

回答人：chenyiwei
关键是看所购入的资产、负债组合是否构成 “业务”，即是否具备 “业务三要素”。与是否购入法人的壳无关。对于业务合并，会计处理与相应类型的吸收合并或控股合并（在合并报表层面）无本质区别。